臺灣臺中地方法院刑事判決　　　　　　　　　　　九十年度易字第一二二八號
　　公　訴　人　臺灣臺中地方法院檢察署檢察官
　　被　　　告　癸○○
　　　　　　　　丙○○
　　　　　　　　己○○
　　共　　　同
　　選任辯護人　曾耀聰
　　被　　　告　丑○○
　　　　　　　　洪榮
　　　　　　　　申○○
　　　　　　　　子○○
　　　　　　　　甲○○
　　　　　　　　巳○○
　　　　　　　　午○○
　　　　　　　　李安深
　　　　　　　　丁○○
　　　　　　　　寅○○
　　　　　　　　庚○○
　　　　　　　　戊○○
　　　　　　　　未○○
　　　　　　　　卯○○
右列被告因賭博案件，經檢察官提起公訴 (九十年度偵字第四０九三號）本院判決如
左：
    主      文
癸○○共同以賭博為常業，處有期徒刑陸月，併科罰金壹萬元，有期徒刑如易科罰金
，罰金如易服勞役，均以參佰元折算壹日。
丙○○共同以賭博為常業，處有期徒刑肆月，如易科罰金，以佰元折算壹日。
己○○共同以賭博為常業，累犯，處有期徒刑伍月，如易科罰金，以參佰元折算壹日
。
丑○○、洪榮、申○○、子○○、甲○○共同以賭博為常業，各處有期徒刑月，
如易科罰金，均以參佰元折算壹日，均緩刑貳年。
巳○○在公眾得出入之場所賭博財物，處罰金仟元，如易服勞役，以佰元折算壹
日。
午○○在公眾得出入之場所賭博財物，處罰金壹仟元，如易服勞役，以佰元折算壹
日。
乙○○、丁○○、寅○○、庚○○、戊○○、未○○、卯○○在公眾得出入之場所賭
博財物，各處罰金壹仟元，如易服勞役，均以參佰元折算壹日，均緩刑貳年。扣案如
附表所示之物沒收。
    事      實
一、癸○○自民國（下同）八十九年一月二十九日起，在台中市○○路○段九十五號
    其所經營羅大利小鋼珠之公眾得出入之場所，擺設小鋼珠機台計一百七十三台，
    並分別以每月新臺幣（下同）四萬五千元、三萬元薪資僱用與其有犯意聯絡之丙○○任現場負責人，己○○（其於八十八年間曾犯賭博罪，經本院判處有期徒
    刑四月確定，於八十九年四月二十日執行易科罰金完畢）、丑○○、洪榮、申
    ○○、子○○任現場服務人員，甲○○任會計（除丙○○月薪四萬五千外，
    其餘月薪均為三萬元），分別負責管理現場、接待服務客人、清理現場及兌換代
    幣、寄珠卡、現金等工作，陸續與不特定人賭博財物，參與賭博之人，每次以十
    元至數千元不等兌換同等值之代幣，投入機台內，以代幣十元折換小鋼珠二十顆
    ，與機台對賭，如押中可得倍數不等之小鋼珠，如未押中小鋼珠即被機台吃掉，
    迨賭客不玩時，便將所贏得之小鋼珠向甲○○兌換寄珠卡，一張寄珠卡（一千顆
    小鋼珠）代表一千元，再以該寄珠卡向己○○換取現金，癸○○、丙○○、己○○、丑○○、洪榮、申○○、子○○、甲○○並均以此為常業用以維生。嗣於
    九十年二月二十一日上午五時二十分許，適有賭客巳○○、午○○、乙○○、丁○○、寅○○、庚○○、戊○○、未○○、卯○○等人在上址以前開方式與小鋼
    珠機台賭博財物，並經巳○○賭完後持寄珠卡十七張向己○○換取現金一萬七千
    元時，為台中市警察局督察室會向台中市警察局第一分局員警當場查獲，並扣得
    如附表所示之物。
二、案經台中市警察局第一分局報請臺灣臺中地方法院檢察署檢察官偵查起訴。
    理      由
一、訊據被告癸○○、丙○○、己○○、丑○○、洪榮、申○○、子○○、甲○○
    、巳○○、午○○、乙○○均矢口否認有上開賭博犯行，並均辯稱：係純娛樂，
    若不玩時，僅能以小鋼珠兌換成寄珠卡，待下次來再玩，不能以寄珠卡換取現金
    云云，被告癸○○、丙○○另均辯稱：店內規定不能以寄珠卡換取現金，而己○○以現金向巳○○買取寄珠卡，係彼等私下行為云云，被告己○○另辯稱：店內
    規定不能以寄珠卡換取現金，而伊係私下以八折價向巳○○買取寄珠卡，再以原
    價賣給其他客人，賺取差價以貼補家用云云，被告巳○○另辯稱：該店規定不能
    以寄珠卡換取現金，伊係私下以較低價格將寄珠卡賣給己○○云云；而被告丁○○、寅○○、庚○○、戊○○、未○○、卯○○均未於最後言詞辯論期日到庭，
    惟據其等前陳述，亦均矢口否認有上開賭博犯行，並均辯稱：若不玩時，僅能以
    小鋼珠兌換成寄珠卡，待下次再來玩，不能以寄珠卡換取現金云云。惟查賭客至
    羅大利小鋼珠店賭玩小鋼珠機台時，先以現金兌換同等值之代幣，投入機台內，
    以代幣十元折換小鋼珠二十顆，與機台對賭，如押中可得數倍不等之小鋼珠，如
    未押中小鋼珠即被機台吃掉，迨賭客不玩時，以所贏得之小鋼珠向櫃換取寄珠
    卡，一張寄珠卡代表一千元，再以該寄珠卡向該店員工己○○換取現金；又於前
    開時地，巳○○賭完後持寄珠卡十七張，至廁所旁攝影機前向攝影機揮手，在二
    樓辦公室之己○○以監視器看見後下樓，打開二樓往一樓間之鐵門，由巳○○以
    每張寄珠卡換取現金一千元方式，共向己○○換取現金一萬七千元，適喬裝賭客
    之台中市警察局督察室員警壬○○見狀，亦趕緊上開，持寄珠卡二張向己○○換
    取現金二千元等情，業據被告巳○○於警訊、偵查中供述甚詳及證人壬○○於本
    院審理時結證屬實，並有員警壬○○之職務報告乙份、現場位置圖乙張、現場照
    片十二張附卷及附表所示之物扣案可資佐證，顯見被告癸○○所經營之羅大利小
    鋼珠店，於賭客與小鋼珠機台對賭不玩時，將所贏得之小鋼珠向櫃即被告甲○○兌換成寄珠卡後，確可以一張寄珠卡向該店員工即被告己○○換取現金一千元
    之情事，並非被告己○○與賭客間之私下行為甚明；而該店內所擺設之小鋼珠機
    台，既於賭客不玩時，可以寄珠卡換取現金，可見尚非以供人暫時娛樂之物，應
    認係供賭博之機台無疑。另依被告午○○、乙○○、周榮、寅○○、庚○○、
    戊○○、未○○、卯○○於警訊中之供述，其等或為該店會員或前多次至該店賭
    玩，並以千元以上不等兌換代幣賭玩，又繼深夜之際前往該店，衡情豈有不知該
    店可以寄珠卡換取現金之理？至於被告所舉證人即該店已離職工辛○○、辰○○
    到庭證稱：客人贏得之小鋼珠只能換代幣，不能換錢等語，並非對和被告之詞，
    尚不足採。是被告等上開所辯，要屬事後卸責及迴護之詞，均不足採。事證明確
    ，其等犯行均堪認定。
二、查被告癸○○自承其營業時間自上午十時起至翌日上午六時止，每日營業額約三
    萬元，所得收入供家用，且被告癸○○以固定店面經營小鋼珠店擺設小鋼珠機台
    與不特定人賭博財物，所查扣之機台賭具、賭資數量非少，而被告丙○○、己○○、丑○○、洪榮、申○○、子○○、甲○○既分別以每月四萬五千元、三萬
    元薪資受僱任現場負責人、現場服務人員及會計人員，此經其等供明在卷，足
    證被告癸○○與被告丙○○、己○○、丑○○、洪榮、申○○、子○○、甲○○間具有共同犯意之聯絡，並均以賭博為常業用以維生無疑。核被告癸○○、丙○○、己○○、丑○○、洪榮、申○○、子○○、甲○○所為，均係犯刑法第
    二百六十七條之常業賭博罪；被告癸○○等八人就上開賭博犯行，彼此間有犯意
    之聯絡及行為之分擔，應論以共同正犯。另被告巳○○、午○○、乙○○、丁○○、寅○○、庚○○、戊○○、未○○、卯○○所為，均係犯刑法第二百六十六
    條第一項前段之在公眾得出入之場所賭博財物罪。查被告己○○於八十八年間曾
    犯賭博罪，經本院判處有期徒刑四確定，於八十九年四月二十日執行易科罰金完
    畢，有臺灣臺中地方法院檢察署刑案資料查註紀錄表附卷可按，其於五年內再犯
    本件有期徒刑以上之罪，為累犯，依法應加重其刑。爰審酌被告己○○、巳○○
    有賭博前科及被告等犯罪之動機、目的、手段、所生危害、犯罪後態度等一切情
    狀，分別量處如主文所示之刑，並諭知有期徒刑易科罰金、罰金易服勞役之折算
    標準。次查被告丑○○、洪榮、申○○、子○○、甲○○、乙○○、丁○○、
    寅○○、庚○○、戊○○、未○○、卯○○均未曾受有期徒刑以上之刑之宣告，
    有臺灣高等法院被告全國前案紀錄表及臺灣臺中地方法院檢察署刑案資料查註紀
    錄表附卷可稽，被告丑○○、洪榮、申○○、子○○、甲○○圴係受僱賺取薪
    資，所犯情節較輕，另被告乙○○、丁○○、寅○○、庚○○、戊○○、未○○
    、卯○○之賭博犯行對社會危害不大，經此教訓，當知警惕，應無再犯之虞，本
    院認其等所受刑之宣告以暫不執行為適當，爰均依法併予宣告緩刑二年，以勵自
    新。扣案如附表編號一、二所示之物，係為警查獲當場賭博之器具與在櫃兌換
    籌碼處之財物，應依刑法第二百六十六條第二項規定宣告沒收；另扣案如附表編
    號三至八所示之物，係被告癸○○所有供犯罪所用之物，已據其供承在卷，依刑
    法第三十八條第一項第二款規定併予宣告沒收。又被告丁○○、寅○○、庚○○
    、戊○○、未○○、卯○○於最後言詞辯論期日經合法傳喚無正當理由未到庭，
    因本院認係應科罰金之案件，爰均不待其陳述逕行判決，併此敘明。
三、據上論斷，應依刑事訴訟法第二百九十九條第一項前段、第三百零六條、刑法第
二十八條、第二百六十七條、第二百六十六第一項前段、第二項、第四十七條、第七
十四條第一款、第四十一條第一項前段、第四十二條第二項、第三十八條第一項第二
款，罰金罰鍰提高標準條例第一條前段、第二條，判決如主文。
中    華    民    國     九十一       年       三      月     二十二    日
                                   臺灣臺中地方法院刑事第三庭
                                        法  官  朱  光  國
右正本證明與原本無異。
如不服本判決，應於判決送達後十日內向本院提出上訴狀( 應附繕本 )，上訴於臺灣
高等法院臺中分院。
                                        書記官
中    華    民    國     九十一       年       三      月     二十五    日
刑法第二百六十六條第一項：
在公共場所或公眾得出入之場所賭博財物者，處一千元以下罰金。但以供人暫時娛樂
之物為賭者，不在此限。
刑法第二百六十七條：
以賭博為常業者，處二年以下有期徒刑，得併科一千元以下罰金。
編      號     物  品  名  稱       數量            備            註
    一         小鋼珠機台       一百七十三台          當場賭博之器具
    二         櫃內現金       新台幣二萬零二百元    櫃兌換籌碼處之財物
    三         代幣             二萬七千枚            癸○○所有
    四         寄珠卡           四十張                癸○○所有
    五         贈珠券           八張                  癸○○所有
    六         員工打卡表       七張                  癸○○所有
    七         遙控器           一個                  癸○○所有
    八         中興保全卡       一張                  癸○○所有
                                                                        Ａ
